臺灣臺北地方法院民事裁定　　　　　　 100年度勞訴字第15號
聲　請　人
即　原　告　林信介
相　對　人
即　被　告　臺北大眾捷運股份有限公司
法定代理人　蔡輝昇
訴訟代理人　張玉希律師
上列聲請人因與相對人間100年度勞訴字第15號損害賠償等事件
，聲請停止訴訟程序，本院裁定如下：
    主  文
聲請駁回。
    理  由
一、聲請人提起本件停止訴訟之聲請陳稱：聲請人與相對人本件
    損害賠償訴訟，係因聲請人擔任工會幹部期間遭相對人不當
    勞動行為所致，聲請人已依勞資爭議處理法第39條之規定向
    中央主管機關申請裁決，依勞資爭議處理法第42條之規定，
    法院應依職權停止本件訴訟程序，爰依法聲請准予將本件訴
    訟程序予以裁定停止云云。
二、按勞工因工會法第35條第 2項規定所生爭議，得向中央主管
    機關申請裁決。前項裁決之申請，應自知悉有違反工會法第
    35條第 2項規定之事由或事實發生之次日起90日內為之；基
    於工會法第35條第2項規定所為之裁決申請，違反第39條第2
    項及前條規定者，裁決委員應作成不受理之決定；當事人就
    工會法第35條第 2項所生民事爭議事件申請裁決，於裁決程
    序終結前，法院應依職權停止民事訴訟程序。勞資爭議處理
    法第39條、第41條第1項前段、第42條第1項分別定有明文。
    依前開規定，法院應依職權停止民事訴訟程序者，應僅限於
    勞工合法提出之不當勞動行為裁決申請之情形。
三、經查，依起訴狀所載，聲請人提本件損害賠償事件係主張相
    對人於97年間以不實記載記錄、製作報告或竄改文件致生不
    良後果為由，依相對人從業人員獎懲基準第 6點第10項規定
    對聲請人記2小過，並於97年7月以記 2小過為由扣發聲請人
    之工作獎金，又相對人於97年11月以聲請人未經報備而逕未
    出勤，而依相對人從業人員獎懲基準第 6點第10項、第12項
    規定對聲請人記2小過，及認定聲請人978年9月13日曠職8小
    時，並於97年12月以聲請人曠職為由扣發薪資及工作獎金，
    另相對人以聲請人一年內記滿 4小過，且當年度平時考核累
    積超過1大過為由，依相對人從業人員獎懲基準第12點第1項
    規定，將聲請人年終考評定為考列 7等，並依相對人從業人
    員獎懲基準第7點第 7項規定將聲請人降薪3級並由站務員降
    至服務員，致原告薪資中職務加給及工作獎金部分減少，且
    未發給97年度績效獎金及考核獎金等不當勞動行為，致其受
    有損害，因其前提起之98 年度勞訴字第149號給付薪資等事
    件未請求撤銷相對人98年1月23日北捷人字第09830006201號
    考核通知，及回復原告名譽，為此依第184條第1項、第195
    條、第213條第1項規定提起本件訴訟請求相對人撤銷前開年
    終考核、降薪、降職之意思表示，並回復原告之考核及職位
    ，賠償聲請人之損失，及於網路公告回復其名譽。核聲請人
    主張之前開不當勞動行為均係發生於97年及98年間，距聲請
    人提出不當勞動行為裁決申請日即 100年11月18日（見本院
    卷第272頁）已逾90日，違反勞資爭議處理法第39條第2項所
    定期間，其裁決之申請不合法，依同法第41條第 1項前段之
    規定，裁決委員應作成不受理之決定，是本院自無依同法第
    42條第 1項之規定，裁定停止本件訴訟程序之必要，從而聲
    請人依勞資爭議處理法第42條之規定聲請停止訴訟程序，於
    法不合，自不應予准許。
四、爰裁定如主文。
中    華    民    國   100    年    12    月    22    日
                  勞工法庭    法  官  曾益盛
以上正本係照原本作成。
本裁定不得抗告
中    華    民    國   100    年    12    月    22    日
                              書記官  蔡雲璽